【裁判字號】    97,上訴,332
【裁判日期】    970327
【裁判案由】    違反槍砲彈藥刀械管制條例
【裁判全文】
臺灣高等法院刑事判決                 97年度上訴字第332號
    上  訴  人
    即  被  告  甲○○
    選任辯護人  扶助律師  吳麗雲律師
上列上訴人因違反槍砲彈藥刀械管制條例案件，不服臺灣板橋地
方法院96年度訴字第2594號， 中華民國96年12月6日第一審判決
（起訴案號：臺灣板橋地方法院檢察署96年度偵字第11894號）
，提起上訴，本院判決如下：
    主  文
上訴駁回。
    事  實
一、甲○○明知年籍不詳綽號「阿豐」男子所持有仿BERETTA 廠
    92FS型半自動手槍製造，換裝土造金屬槍管及土造金屬槍機
    而成之改造手槍乙支（含彈匣乙個，槍枝管制編號：000000
    0000）、口徑9MM之制式子彈乙顆、具直徑約9MM金屬彈頭之
    土造子彈11顆（惟其中乙顆經試射後，認不具殺傷力）及含
    煙火類火藥、雙基發射火藥、史蒂芬酸鉛起爆藥之火藥乙瓶
    ，分別係槍砲彈藥刀械管制條例所公告列管之槍枝、彈藥及
    其主要組成零件，竟仍於96年5月11日， 在台北縣三峽鎮○
    ○○街35之1號1樓前，因受「阿豐」之託，而受寄上開仿BE
    RE TTA廠92FS型半自動手槍製造，換裝土造金屬槍管及土造
    金屬槍機而成之改造手槍乙支（含彈匣乙個，槍枝管制編號
    ：0000000000）、口徑9MM之制式子彈乙顆、具直徑約9MM金
    屬彈頭之土造子彈11顆及含煙火類火藥、雙基發射火藥、史
    蒂芬酸鉛起爆藥之火藥乙瓶，並將之藏放在台北縣三峽鎮○
    ○○街35之1號5樓內（起訴書誤載為「持有」）。嗣於96年
    5月25日16時許，經警在上址內查獲上情， 並扣得上開仿BE
    RETTA廠92FS型半自動手槍製造， 換裝土造金屬槍管及土造
    金屬槍機而成之改造手槍乙支（含彈匣乙個，槍枝管制編號
    ：0000000000）、口徑9MM之制式子彈乙顆、具直徑約9MM金
    屬彈頭之土造子彈11顆及含煙火類火藥、雙基發射火藥、史
    蒂芬酸鉛起爆藥之火藥乙瓶（按甲○○同時另遭警扣得彈殼
    3顆、手槍握把塑膠殼乙包、槍機乙個、槍管3支、子彈底座
    乙個、槍枝零件乙包、子彈金屬底火皿乙包、彈頭乙包、喜
    德釘底火乙包、彈匣6支、槍身9支、滑套5個、 長槍握把乙
    支、底火片22個、通槍條乙支、手槍彈簧40個、磨石乙個、
    磨砂紙乙片、電動鑽乙支、鉗子3支、大電鑽頭2支、小電鑽
    頭5支、一字起子3支、十字起子乙支、 銼刀6支及工具乙箱
    等物）。
二、案經桃園縣政府警察局大溪分局報請臺灣板橋地方法院檢察
    署檢察官偵查起訴。
    理  由
一、訊據被告甲○○固坦承先於上開時地受「阿豐」之託，而受
    寄代藏上開仿BERETTA 廠92FS型半自動手槍製造，換裝土造
    金屬槍管及土造金屬槍機而成之改造手槍乙支（含彈匣乙個
    ，槍枝管制編號：0000000000）、口徑9MM 之制式子彈乙顆
    、具直徑約9MM 金屬彈頭之土造子彈11顆（惟其中乙顆經試
    射後，認不具殺傷力）及含煙火類火藥、雙基發射火藥、史
    蒂芬酸鉛起爆藥之火藥乙瓶，惟矢口否認上開犯行，辯稱：
    上開槍枝經其試射後，彈頭雖有擊發，惟彈殼卡在槍內，因
    無殺傷力，且上開火藥乙瓶，係水電施工所使用之材料，並
    非屬彈藥之主要組成零件云云，辯護人則為被告辯護該槍枝
    未經實彈測試鑑定，內政部警政署刑事警察局槍枝鑑定報告
    係研判該槍枝具有殺傷力，尚不得認定槍枝有殺傷力等語置
    辯。惟查：
  (一)被告於上開時地受「阿豐」之託，而受寄代藏上開仿BERETT
    A 廠92FS型半自動手槍製造，換裝土造金屬槍管及土造金屬
    槍機而成之改造手槍乙支（含彈匣乙個，槍枝管制編號：00
    00000000）、口徑9MM 之制式子彈乙顆、具直徑約9MM 金屬
    彈頭之土造子彈10顆及含煙火類火藥、雙基發射火藥、史蒂
    芬酸鉛起爆藥之火藥乙瓶，業據被告於原審審判及本院審判
    時均坦承不諱，復有扣案之上開仿BERETT A廠92FS型半自動
    手槍製造，換裝土造金屬槍管及土造金屬槍機而成之改造手
    槍乙支（含彈匣乙個，槍枝管制編號：00 00000000）、 口
    徑9MM之制式子彈乙顆、具直徑約9MM金屬彈頭之土造子彈10
    顆及含煙火類火藥、雙基發射火藥、史蒂芬酸鉛起爆藥之火
    藥乙瓶，經送請內政部警政署刑事警察局鑑定之結果，認上
    開槍枝係仿BERETTA廠92FS型半自動手槍製造， 換裝土造金
    屬槍管及土造金屬槍機而成，擊發功能正常，可供擊發適用
    之子彈，研判具有殺傷力之改造手槍乙支（含彈匣乙個，槍
    枝管制編號：0000000000）；該鑑定報告既經鑑定單位以性
    能檢驗法檢驗，對於槍枝的構造等等，亦於該鑑定報告中陳
    述甚明，故其結論研判該槍枝具有殺傷力，並無不合，辯護
    人辯稱該鑑定報告尚不能採為被告不利之認定，尚有未合。
    另上開口徑9MM之制式子彈乙顆，經試射後，可擊發， 認具
    殺傷力；另上開具直徑約9MM金屬彈頭之土造子彈11顆， 經
    採樣4顆試射後，其中3顆均可擊發，認具殺傷力（按其中乙
    顆，則無法擊發，認不具殺傷力）；另上開疑似火藥乙瓶（
    毛重13公克），經拆解後其內含不明火藥粉末（淨重4.2公
    克），採樣其中0.7公克經檢出碳粉、鎂粉、硝酸鋇、 硝化
    甘油、硝化纖維、CentraliteII及DBP等成份， 認含煙火類
    火藥、雙基發射火藥、史蒂芬酸鉛之起爆藥，此有該局96年
    7 月5日刑鑑字第0960088449號槍彈鑑定書、96年8月16日刑
    偵五字第0960127689號鑑驗通知書、96年8月6日刑鑑字第09
    60104024號鑑定書各乙份，在卷可稽，足堪認定。
  (二)雖被告辯稱上開槍枝經其試射後，彈頭雖有擊發，惟彈殼卡
    在槍內，因無殺傷力，且上開火藥乙瓶，係水電施工所使用
    之材料，並非屬彈藥之主要組成零件云云，惟上開改造手槍
    乙支於上開時地經「阿豐」交由被告寄藏時，上開改造手槍
    乙支之槍管並無阻塞不通之情形，此據被告上開此部分所辯
    即明，而係經被告試射後，上開改造手槍始遭彈殼卡住，故
    被告於上開時地遭警查獲後，經警員退出上開改造手槍內所
    卡住之彈殼，回復其受寄代藏時之原始狀況，再送請內政部
    警政署刑事警察局鑑定之過程，自無任何違法或不當之處，
    亦不影響本院對上開改造手槍乙支是否具有殺傷力認定之依
    據，至為灼然。至於上開火藥乙瓶，經內政部警政署刑事警
    察局鑑定之結果，其內經檢出碳粉、鎂粉、硝酸鋇、硝化甘
    油、硝化纖維、CentraliteII及DBP 等成份，認含煙火類火
    藥、雙基發射火藥、史蒂芬酸鉛之起爆藥，而依內政部86年
    11月24日臺（86）內警字第8670683 號公告火藥、炸藥為炸
    彈、爆裂物之主要組成零件，為槍砲彈藥刀械管制條例第13
    條所指「彈藥之主要組成零件」，亦據該局96年8 月16日刑
    偵五字第0960127689號鑑驗通知書載明甚詳，是被告上開所
    辯，顯均係事後卸責之詞，自不足為有利被告認定之憑據，
    至為顯然。辯護人上訴後聲請再將槍枝送實彈測試，以查明
    是否具有殺傷力一節，本院認事證明確，並無再予送鑑必要
    。
  (三)綜上所述，被告上開犯行已臻明確，應予依法論科。
二、核被告所為，係犯槍砲彈藥刀械管制條例第8條第4項之未經
    許可，寄藏可發射子彈具有殺傷力之改造手槍罪、第12條第
    4項之未經許可，寄藏子彈罪及第13條第4項之未經許可，寄
    藏彈藥之主要組成零件罪。按公訴人就被告上開未經許可，
    寄藏彈藥主要組成零件火藥乙瓶之犯行，雖漏未一併起訴，
    惟因被告此部分犯行與其經公訴人所起訴部分犯行間，有想
    像競合犯之裁判上一罪關係， 依刑事訴訟法第267條之規定
    ，應併為公訴人原起訴部分之效力所及，本院自得併予審理
    ，合先敘明。被告就所犯上開3罪間， 復有一行為而觸犯數
    罪名之想像競合關係，為想像競合犯，依刑法第55條之規定
    ，應從一重之未經許可，寄藏可發射子彈具有殺傷力之改造
    手槍乙罪處斷。
三、原審因認被告罪證明確， 引用槍砲彈藥刀械管制條例第8條
    第4項、第12條第4項、第13條第4項，刑法第第11條前段 、
    第55條、第42條第3項、第38條第1項第1款之規定。 並審酌
    被告明知上開槍彈及火藥，係經公告列管之管制物品，竟受
    「阿豐」之託而寄藏之，已嚴重危害社會安全及被告犯罪後
    之態度等一切情狀，量處有期徒刑3年10月， 併科罰金新台
    幣20萬元，並就罰金刑部分諭知易服勞役之折算標準，以資
    儆懲。 對於扣案之上開仿BERETTA廠92FS型半自動手槍製造
    ，換裝土造金屬槍管及土造金屬槍機而成之改造手槍乙支（
    含彈匣乙個，槍枝管制編號：0000000000）、 具直徑約9MM
    金屬彈頭之上開鑑餘土造子彈7顆及含煙火類火藥、 雙基發
    射火藥、史蒂芬酸鉛起爆藥之火藥乙瓶，均屬違禁物，應依
    刑法第38條第1項第1款之規定，均予宣告沒收之。核其認事
    用法，尚無不合，量刑亦稱妥適，上訴人即被告上訴意旨否
    認槍枝具有殺傷力云云，請求撤銷改判，並無理由，上訴應
    予駁回。
據上論斷，應依刑事訴訟法第368條，判決如主文。
本案經檢察官周誠南到庭執行職務。
中    華    民    國    97    年    3     月    27    日
            刑事第４庭    審判長法  官  沈宜生
                                法  官  鄭水銓
                                法  官  周煙平
以上正本證明與原本無異。
如不服本判決，應於收受送達後十日內向本院提出上訴書狀，其
未敘述上訴之理由者並得於提起上訴後十日內向本院補提理由書
（均須按他造當事人之人數附繕本）。
                                書記官  蕭麗珍
中    華    民    國    97    年    4     月    2     日
附錄：本案論罪科刑法條全文
槍砲彈藥刀械管制條例第8條第4項
未經許可，持有、寄藏或意圖販賣而陳列第1項所列槍枝者，處
 3年以上10年以下有期徒刑，併科新臺幣700萬元以下罰金。
槍砲彈藥刀械管制條例第12條第4項
未經許可，持有、寄藏或意圖販賣而陳列子彈者，處5年以下有
期徒刑，併科新台幣300萬元以下罰金。
槍砲彈藥刀械管制條例第13條第4項
未經許可，持有、寄藏或意圖販賣而陳列第一項所列零件者，處
六月以上五年以下有期徒刑，併科新台幣三百萬元以下罰金。


司法院資訊處製作；財團法人民間司法改革基金會備份。
